【裁判字號】    95,抗,25
【裁判日期】    951102
【裁判案由】    拍賣抵押物
【裁判全文】
臺灣基隆地方法院民事裁定                95年度抗字第25號
抗  告  人  丙○○
            丁○○
共 同 非 訟
代  理  人  乙○○
相  對  人  甲  ○
非訟代理人  戊○○
上列抗告人與相對人間拍賣抵押物事件，對於中華民國95年8 月
31日本院95年度拍字第549號裁定提起抗告，本院第二審合議庭
裁定如下：
    主  文
抗告駁回。
抗告程序費用新臺幣壹仟元由抗告人負擔。
    理  由
一、本件相對人原聲請意略以：抗告人於92年1月17日以如附表
    所示不動產為向聲請人所負債務之擔保，設定新臺幣 ( 下
    同）200,000元之抵押權，作為向相對人借款170,000元本息
    、違約金之擔保，經登記在案，抗告人所欠已屆清償期而未
    為清償，為此聲請准予拍賣抵押物，並提出他項權利證明書
    、不動產登記簿謄本、抵押權設定契約書、借據等影本為證
    ，本院第一審以其聲請經核尚無不合，而予准許。抗告意旨
    略以：抗告人已提存20萬元以清償部分本息，所餘債務不多
    ，原裁定准予拍賣上開抵押物，即有未當，爰提出抗告等語
    。
二、按扺押權人於債權已屆清償期而未清償者，得聲請法院拍賣
    抵押物，就其賣得價金而受清償，民法第873條第1項定有明
    文。是抵押權人依此項規定聲請拍賣抵押物係屬非訟事件，
    法院所為准駁之裁定，無確定實體法上法律關係存否之性質
    ，於債權及抵押權之存否無既判力，故只須其抵押權已經依
    法登記，且債權已屆清償期而未受清償，法院即應為准許拍
    賣抵押物之裁定，至對於此項法律關係有爭執之人，自得提
    起訴訟以資救濟，不得僅以抗告程序聲明其爭執，並據為廢
    棄拍賣抵押物裁定之理由。
三、經查，抗告人雖已提存20萬元，然本件抵押權所擔保範圍，
    包括本金、利息、違約金，相對人堅稱雙方就約定抵押債務
    之數額本超過20萬元，抗告人就此亦不否認，則抗告人所提
    存之20萬元，即使為合法之提存而生清償20萬元之效力，就
    相對人即扺押權人之債權之形式上審查而言，仍符合已屆清
    償期而未清償之行使抵押權之要件，原審准許相對人拍賣抵
    押物之聲請，仍無不當。抗告意旨所稱已提存新臺幣 (下同
    ）20萬元以清償部分本息，所餘債務不多，原裁定准予拍賣
    上開抵押物，即有未當等語，於法無據，所提起抗告，請求
    廢棄原裁定，不能謂有理由。
四、據上論結，本件抗告為無理由，依非訟事件法第46條、第21
    條第2項、第24條第1項，民事訴訟法第495條之1第1項、第
    449 條第1項、第85條第1項，裁定如主文。
中    華    民    國    95    年    11    月    2    日
                  民事庭審判長法  官  邱璿如
                              法  官  徐世禎
                              法  官  李木貴
以上正本證明與原本無異
本裁定除以適用法規顯有錯誤為理由，並經本院許可外，不得再
抗告。
如提起再抗告，應於收受送達後10日內向本院提出在抗告狀，並
繳納再抗告費新台幣1000元。
中    華    民    國    95    年    11    月    2     日
                              書記官  林蔚菁


司法院資訊處製作；財團法人民間司法改革基金會備份。
